【裁判字號】    92,訴緝,149
【裁判日期】    921210
【裁判案由】    違反槍砲彈藥刀械管制條例
【裁判全文】
臺灣臺北地方法院刑事判決                        九十二年度訴緝字第一四九號
    公  訴  人  臺灣臺北地方法院檢察署檢察官
    被      告  甲○○  男  四.
    選任辯護人  蔡樹基律師
右列被告因違反槍砲彈藥刀械管制條例案件，經檢察官提起公訴（九十年度偵字第二
一二一九號），被告於本院準備程序進行中就被訴事實為有罪之陳述，經本院合議庭
裁定改由受命法官獨任以簡式審判程序審理，判決如左：
    主      文
甲○○未經許可，寄藏其他可發射子彈具有殺傷力之改造手槍，累犯，處有期徒刑壹
年貳月，併科罰金新台幣拾萬元。罰金如易服勞役，以新台幣玖佰元即銀元參佰元折
算壹日。
扣案之可發射子彈具有殺傷力之改造手槍壹支（含彈匣，槍枝管制編號為00000
000參柒號）沒收。
    事      實
一、甲○○有違反麻醉藥品管理條例案件、賭博等前科。民國八十三年間，因懲治走
    私條例案件，經台灣士林地方法院判處有期徒刑七月，緩刑四年確定，於八十四
    年間，因違反麻醉藥品管理條例案件，經本院判處有期徒刑七月確定，前懲治走
    私條例案件所宣告之緩刑並因而遭台灣士林地方法院於八十四年九月二十九日以
    八十四年度撤緩字第一一九號裁定撤銷緩刑宣告確定。復因違反藥事法案件，於
    八十四年間，經台灣士林地方法院判決無罪，嗣經台灣高等法院撤銷改判為有期
    徒刑五月確定，於八十五年間，並因違反麻醉藥品管理條例案件，經台灣士林地
    方法院判處有期徒刑七月確定，前開四案件接續執行，於八十五年九月四日縮短
    刑期假釋出監，於八十六年十一月二十七日縮刑期滿執行完畢。於八十八年間，
    因違反毒品危害防制條例之施用第一級毒品、第二級毒品案件，經台灣士林地方
    法院分別諭知不受理判決、有期徒刑六月，嗣經台灣高等法院分別撤銷改判為有
    期徒刑七月、四月，並定應執行刑有期徒刑十月確定，後再經台灣士林地方法院
    以八十九年度聲字第五二○號裁定免其刑之執行確定。於九十年間，又因違反毒
    品危害防制條例之施用第一級毒品、第二級毒品案件，經台灣彰化地方法院分別
    判處有期徒刑六月、十月，並定應執行刑有期徒刑一年二月確定（現在台灣台北
    監獄執行中，指揮書執畢日期為九十三年九月九日）。
二、甲○○於九十年八月二十七日二十時許，在台北縣三重市○○路、力行路口一帶
    ，受姓名年籍不詳綽號「土匪」之成年男子之託，代為保管渠所交付之仿ＢＥＲ
    ＥＴＴＡ廠半自動手槍製造之金屬玩具手槍換裝土造金屬槍管改造而成，機械性
    能良好，認具殺傷力之改造手槍一支（含彈匣一個，槍號ＦＳ─九七○八號，槍
    枝管制編號為0000000000號），遂未經許可而寄藏前揭手槍，並藏置
    於其向不知情之友人李得福借得之車號五Ｂ—○四六八號自小客車右前座座椅下
    。嗣於同年九月四日凌晨二時許，在台北市大安區○○○路三一三巷口，為警盤
    詰查獲，並扣得上開改造手槍（含彈匣一只）及不具殺傷力之子彈一發。
三、案經台北市政府警察局士林分局報請台灣台北地方法院檢察署檢察官偵查起訴後
    ，因甲○○於本院準備程序進行中為有罪之陳述，經本院合議庭裁定改由受命法
    官獨任以簡式審判程序審理。
    理      由
一、右揭事實，業據被告甲○○坦承不諱，復經證人張靜云於警詢中陳述明確，復有
    扣案之具有殺傷力改造手槍（含彈匣）一支可佐，並有內政部警政署刑事警察局
    九十年九月十一日刑鑑字第一八七九七四號鑑驗通知書一紙在卷可稽，是被告自
    白顯與事實相符。本件事證明確，其犯行洵堪認定，應予依法論科。
二、核被告所為，係犯槍砲彈藥刀械管制條例第十一條第四項之未經許可，寄藏其他
    可發射金屬或子彈具有殺傷力之槍砲罪。其持有之低度行為，為寄藏之高度行為
    所吸收，不另論罪。查被告於八十三年間，因懲治走私條例案件，經台灣士林地
    方法院判處有期徒刑七月，緩刑四年確定，於八十四年間，因違反麻醉藥品管理
    條例案件，經本院判處有期徒刑七月確定，前懲治走私條例案件所宣告之緩刑並
    因而遭台灣士林地方法院於八十四年九月二十九日以八十四年度撤緩字第一一九
    號裁定撤銷緩刑宣告確定。復因違反藥事法案件，於八十四年間，經台灣士林地
    方法院判決無罪，嗣經台灣高等法院撤銷改判為有期徒刑五月確定，於八十五年
    間，並因違反麻醉藥品管理條例案件，經台灣士林地方法院判處有期徒刑七月確
    定，前開四案件接續執行，於八十五年九月四日縮短刑期假釋出監，於八十六年
    十一月二十七日縮刑期滿執行完畢，有台灣高等法院檢察署刑案紀錄簡覆表、台
    灣高等法院被告全國前案紀錄表等在卷可憑，其前受有期徒刑之執行完畢後，五
    年內再犯本件有期徒刑以上之罪，為累犯，應依刑法第四十七條之規定，加重其
    刑。爰審酌被告有如事實欄所載之前科、素行不佳、犯罪動機、目的、手段、所
    生危害暨犯罪後坦承犯行，態度良好等一切情狀，從輕量處如主文所示之刑，並
    諭知罰金易服勞役之折算標準，以示懲儆。扣案之改造手槍一支，因屬違禁物，
    爰依刑法第三十八條第一項第一款之規定宣告沒收之。至該不具殺傷力之子彈一
    發，因不具殺傷力，持有並不構成犯罪，業據公訴人於起訴書中論述明確，依法
    顯無從宣告沒收，附此敘明。
據上論斷，應依刑事訴訟法第二百七十三條之一第一項、第二百九十九條第一項前段
，槍砲彈藥刀械管制條例第十一條第四項，刑法第十一條前段、第四十七條、第四十
二條第二項、第三十八條第一項第一款，罰金罰鍰提高標準條例第二條，現行法規所
定貨幣單位折算新台幣條例第二條，判決如主文。
本案經檢察官呂俊儒到庭執行職務
中      華      民      國    九十二    年      十二      月      十    日
                                    臺灣臺北地方法院刑事第十庭
                                        法  官  黃  紹  紘
如不服本判決，應於判決送達後十日內，向本院提出上訴狀。
右正本證明與原本無異。
                                        書記官  劉  新  怡
中      華      民      國    九十二    年      十二      月      十    日
附錄本案所犯法條全文
槍砲彈藥刀械管制條例第十一條
未經許可，製造、販賣或運輸第四條第一項第一款所稱其他可發射金屬或子彈具有殺
傷力之各式槍砲者，處五年以上有期徒刑，併科新臺幣一千萬元以下罰金。
未經許可，轉讓、出租或出借前項所列槍砲者，處三年以上十年以下有期徒刑，併科
新臺幣七百萬元以下罰金。
意圖供自己或他人犯罪之用，而犯前二項之罪者，處無期徒刑或七年以上有期徒刑，
併科新臺幣一千萬元以下罰金。
未經許可，持有、寄藏或意圖販賣而陳列第一項所列槍砲者，處一年以上七年以下有
期徒刑，併科新臺幣七百萬元以下罰金。
第一項至第三項之未遂犯罰之。


司法院資訊處製作；財團法人民間司法改革基金會備份。
